臺灣高雄地方法院民事判決
                                    110年度簡上字第120號
上  訴  人  楊淑鳳  

被 上訴 人  吳佳燁  

上列當事人間請求損害賠償事件，上訴人對於民國110年4月7日
本院高雄簡易庭109年度雄簡字第2219號第一審簡易判決提起上
訴，經本院於111年6月22日言詞辯論終結，判決如下：
    主      文
上訴駁回。
第二審訴訟費用由上訴人負擔。
    事實及理由
壹、本訴部分：　　
一、被上訴人起訴主張：上訴人與被上訴人胞姊即訴外人甲○○係
    位於高雄市前鎮區沱江街213 巷（下稱系爭巷弄）之鄰居，
    甲○○於民國107 年底、108 年初，因僱工修繕房屋與上訴人
    發生嫌隙，上訴人並對甲○○提出刑事毀損告訴及民事回復原
    狀訴訟（民事事件案號：本院108 年訴字第1086號、臺灣高
    等法院高雄分院109 年度上易字第224 號，下稱另案訴訟）
    ，然因其提起之訴訟屢戰屢敗，因而對甲○○心懷怨恨，嗣於
    109年9月2日12時50分許，見被上訴人至甲○○之住處拜訪，
    兩造即在甲○○及上訴人住處前即系爭巷弄內此不特定人得以
    共見共聞之處發生爭執，上訴人竟對被上訴人恫稱：「燒（
    錢）給你吃死人、燒（錢）給你鑽棺材」、「出去不要被車
    撞死」等語恐嚇被上訴人，並對被上訴人陳稱：「你笨笨的
    、你笨笨的」、「你是公的還是母的」等語侮辱被上訴人，
    足以貶損被上訴人名譽及社會評價。上訴人上述言論導致被
    上訴人精神上痛苦，為此依民法第184 條第1 項前段、第19
    5 條第1 項前段，提起本訴，請求上訴人賠償慰撫金新臺幣
    （下同）20萬元，並於原審聲明：被上訴人應給付上訴人20
    萬元，及自起訴狀繕本送達翌日起至清償日止，按週年利率
    5 %計算之利息。
二、上訴人則以：被上訴人案發當日一直在挑釁、嘲諷、嘲笑、
    以言語刺激上訴人，並先向上訴人說要燒200 萬給上訴人、
    燒給上訴人吃藥等語，上訴人始回應被上訴人稱：「你燒給
    你全家、你燒給你吃死人、你燒給你鑽棺材」等詞。又被上
    訴人於案發當日先騎機車到上訴人住處大門，恐嚇、威脅說
    要騎車撞死上訴人全家，還說上訴人出去會被車撞死，上訴
    人才會回覆被上訴人：「出去不要被車撞死」等語，上訴人
    講這些話，是希望被上訴人出去不要被車撞。再被上訴人於
    案發當日在上訴人住處大門公然辱罵上訴人「幹你娘機巴、
    幹你娘臭機巴、幹你娘老機巴、瘋機巴、臭機巴、老機巴」
    ，且有前述恐嚇威脅之行為，並騎車急速衝撞上訴人，上訴
    人因被上訴人做了前開一堆愚蠢的事，才評價她「你憨憨的
    （台語）」等語。復因被上訴人之長相、行為舉止，讓上訴
    人無法分辨他的性別，上訴人才問被上訴人：「你是公的還
    是母的」，只是要確認原告的性別。從而，上訴人並無恐嚇
    或侮辱被上訴人之意，被上訴人主張無理由等語，資為抗辯
    。並於原審聲明：㈠被上訴人之訴駁回；㈡如受不利之判決，
    願供擔保，請准宣告免為假執行。
貳、反訴部分：
一、上訴人主張：被上訴人於109年9月2日12時42分許，在上訴
    人住家大門前即系爭巷弄內，辱罵上訴人：「幹你娘機巴、
    幹你娘臭機巴、幹你娘老機巴、瘋機巴、臭機巴、老機巴」
    ，公然侮辱上訴人，不法侵害上訴人之名譽權；又於同日12
    時50分許，騎乘機車至上訴人住家大門前，恐嚇威脅上訴人
    ：「要撞死你全家」、「出去被車撞死」，不法侵害上訴人
    之自由權；另於當日12時50分許，在系爭巷弄內向上訴人恫
    稱：「我燒200萬給你、給你吃藥」等語，不法侵害上訴人
    之自由權；再於同日12時52分許，騎機車衝撞上訴人，雖上
    訴人及時閃開未被撞到，但已使上訴人當下產生心悸症狀，
    而生病2 個月，被上訴人騎機車衝撞之行為不法侵害上訴人
    行動自由、身體權、健康權，為此依民法第184 條第1 項前
    段、第195 條第1 項前段規定，於原審提起反訴，就被上訴
    人前揭四侵權行為，各請求賠償慰撫金5萬元，合計20萬元
    ，並於原審聲明：被上訴人應給付上訴人20萬元，及自110 
    年1 月6 日損害賠償狀送達被上訴人翌日即110 年1 月7 日
    起至清償日止，按週年利率5%計算之利息。
二、被上訴人則以：否認以「幹你娘機巴、幹你娘臭機巴、幹你
    娘老機巴、瘋機巴、臭機巴、老機巴」、「要撞死你全家」
    、「出去被車撞死」等語侮辱或恐嚇上訴人。又被上訴人係
    因上訴人想敲詐甲○○，才會說要燒錢給上訴人，並無恐嚇之
    意。再被上訴人當日係騎乘機車，搭載被上訴人之胞姐即訴
    外人吳淑芬至甲○○家中，並非故意騎車衝撞上訴人，被上訴
    人騎車到甲○○住處前即煞車停止，停車處距離上訴人至少1 
    公尺以上，並無上訴人所稱其閃開始未被撞到之情形，上訴
    人自承其原有心悸症狀，復未於案發當日就診，難認其心悸
    與被上訴人騎車行為有關等語，資為抗辯。並於原審聲明：
    ㈠上訴人之訴駁回；㈡如受不利之判決，願供擔保請准宣告免
    為假執行。　　
參、原審判命上訴人應給付被上訴人5000元，及自109 年10月6 
    日起至清償日止，按週年利率5﹪計算之利息，駁回被上訴人
    其餘之訴，並駁回上訴人之反訴，上訴人就其敗訴部分提起
    上訴，上訴聲明：㈠原判決不利於上訴人部分均廢棄。㈡上開
    本訴廢棄部分，被上訴人於第一審之訴駁回。㈢上開反訴廢
    棄部分，被上訴人應給付上訴人20萬元，及自110 年1 月7 
    日起至清償日止，按週年利率5 ﹪計算之利息。被上訴人答
    辯聲明：上訴駁回（被上訴人一審敗訴部分，未據聲明不服
    ，已告確定）。
肆、兩造不爭執事項：
  ㈠上訴人與被上訴人之胞姐即訴外人甲○○均居住於高雄市前鎮
    區陀江街213 巷而為鄰居，甲○○在107 年底、108 年初，因
    僱工修繕房屋而與上訴人發生嫌隙，上訴人並對甲○○提出刑
    事毀損告訴及提起民事回復原狀訴訟（本院108 年度訴字第
    1086號、臺灣高等法院高雄分院109年度上易字第224號）。
  ㈡上訴人於109 年9 月2 日12時50分許，在系爭巷弄不特定人
    得以共見共聞之處，對被上訴人陳稱：「你笨笨的、你笨笨
    的」。
  ㈢被上訴人於109 年9 月2 日12時42分許，有走至上訴人家門
    口按電鈴，於109 年9 月2 日12時50分許，有騎乘機車靠近
    上訴人住家門口。
  ㈣被上訴人於109 年9 月2 日12時50分許，在系爭巷內，有對
    上訴人稱「200 萬夠嗎？我燒給你啦、燒給你吃藥、燒給你
    吃藥」等語。
  ㈤被上訴人於109 年9 月2 日12時52分許，在系爭巷內有騎乘
    機車往上訴人原本所站位置行駛之舉動，上訴人看見後有閃
    避至靠近其住家位置，而未發生碰撞。
伍、兩造爭執事項：
  ㈠上訴人對被上訴人陳稱「你笨笨的」，有無侮辱被上訴人、
    不法侵害其名譽權？上訴人是否應負侵權行為損害賠償責任
    ？原審判決上訴人應賠償被上訴人5000元慰撫金，有無違誤
    ？
  ㈡被上訴人於109 年9 月2 日12時42分許，有無在上訴人住家
    大門前，辱罵上訴人「幹你娘機巴、幹你娘臭機巴、幹你娘
    老機巴、瘋雞巴、臭雞巴、老雞巴」等詞，而不法侵害上訴
    人名譽權？
  ㈢被上訴人有無於同日12時50分許，騎乘機車至上訴人住家大
    門前，以「要撞死你全家」、「出去被車撞死」等語，恐嚇
    威脅上訴人，而不法侵害上訴人之自由權？
  ㈣被上訴人對上訴人稱「200 萬夠嗎？我燒給你啦、燒給你吃
    藥、燒給你吃藥」，是否構成恐嚇而不法侵害上訴人之自由
    權？
  ㈤被上訴人騎乘機車往上訴人原本所站位置行駛之舉動，是否
    係故意衝撞上訴人，導致上訴人產生心悸症狀，而構成不法
    侵害上訴人之行動自由、健康權？
  ㈥前揭㈡㈢㈣㈤若有，被上訴人是否應負侵權行為損害賠償責任？
    上訴人反訴請求被上訴人賠償慰撫金各5 萬元，共20萬元，
    有無理由？
陸、本院之判斷：
　㈠上訴人對被上訴人陳稱「你笨笨的」，有無侮辱被上訴人、
    不法侵害其名譽權？上訴人是否應負侵權行為損害賠償責任
    ？原審判決上訴人應賠償被上訴人5000元慰撫金，有無違誤
    ？　　
　⒈按因故意或過失，不法侵害他人之權利者，負損害賠償責任
    ；不法侵害他人之身體、健康、名譽、自由、信用、隱私、
    貞操，或不法侵害其他人格法益而情節重大者，被害人雖非
    財產上之損害，亦得請求賠償相當之金額，民法第184 條第
    1 項前段、第195 條第1 項前段定有明文。又名譽有無受損
    害，應以社會上對個人評價是否貶損作為判斷之依據，苟其
    行為足以使他人在社會上之評價受到貶損，不論其為故意或
    過失，均可構成侵權行為，其行為不以廣佈於社會為必要，
    僅使第三人知悉其事，亦足當之（最高法院90年台上字第64
    6號判例意旨參照）。
  ⒉上訴人於109 年9 月2 日12時50分許，有在系爭巷弄不特定
    人得以共見共聞之處，對被上訴人陳稱：「你笨笨的、你笨
    笨的」，業為兩造所不爭執（兩造不爭執事項㈡），該詞語
    乃指稱他人愚笨而含有貶抑、輕蔑之意，足以貶損他人社會
    評價，要屬侮辱人之言詞，上訴人為智識健全之成年人，對
    此自應知悉，竟仍以之辱罵被上訴人，主觀上確有侮辱被上
    訴人之故意。又上訴人係在不特定人得以共見共聞之場所，
    對被上訴人辱罵上開言語，且根據被上訴人提出之現場錄音
    譯文（見原審卷第31-32頁），當時除兩造外，尚有上訴人
    之配偶孫正榮、被上訴人之胞姐甲○○在場，依社會通念，自
    足使被上訴人之社會上評價貶損，而侵害被上訴人之名譽權
    。
　⒊上訴人雖辯稱其對被上訴人所言，僅係對被上訴人當日舉止
    所為評論，並無侮辱故意云云，然觀諸當天現場錄音譯文（
    見原審卷第31至32頁），上訴人對被上訴人陳稱上開言詞前
    ，兩造僅互有口角爭執，未見當下被上訴人有何舉止，足以
    讓人評價其愚笨之客觀事實存在，上訴人於陳述上開言詞時
    ，亦未陳明係針對被上訴人何舉止所為評論，顯然僅係雙方
    口角爭執下，欲貶損被上訴人名譽所為之辱罵行為，並非適
    當合理之評論。又被上訴人聽聞上訴人貶損名譽之言語，而
    承受精神上痛苦，乃可想而知，是被上訴人就上訴人所為之
    辱罵行為，依民法第184 條第1 項、第195 條第1 項規定，
    請求被告賠償慰撫金，自屬有據。　　
  ⒋按慰藉金之賠償須以人格權遭遇侵害，使精神上受有痛苦為
    必要，其核給之標準固與財產上損害之計算不同，然非不可
    斟酌雙方身分資力與加害程度，及其他各種情形核定相當之
    數額（最高法院51年台上字第223號判例意旨參照）。茲審
    酌兩造所陳學歷、現職、月收入情形（見原審卷第94-95、1
    59 頁），及兩造稅務電子匣門財產所得調件明細表所示之
    財產、所得狀況（見限制閱覽卷內），暨兩造當時口角爭吵
    ，上訴人辱罵之情節等一切情狀，認原判決准許被上訴人請
    求5000元之慰撫金，應屬適當。
  ㈡被上訴人於109 年9 月2 日12時42分許，有無在上訴人住家
    大門前，辱罵上訴人「幹你娘機巴、幹你娘臭機巴、幹你娘
    老機巴、瘋雞巴、臭雞巴、老雞巴」等詞，而不法侵害上訴
    人名譽權？
　⒈按民事訴訟如係由原告主張權利者，應先由原告負舉證之責
    ，若原告先不能舉證，以證實自己主張之事實為真實，則被
    告就其抗辯事實即令不能舉證，或其所舉證據尚有疵累，亦
    應駁回原告之請求（最高法院100 年度台上字第415號判決
    意旨參照）。
　⒉上訴人主張被上訴人於109 年9 月2 日12時42分許，在上訴
    人住家大門前，辱罵上訴人「幹你娘機巴、幹你娘臭機巴、
    幹你娘老機巴、瘋雞巴、臭雞巴、老雞巴」，不法侵害上訴
    人名譽權乙情，業為被上訴人所否認，揆諸前揭說明，自應
    由上訴人就此利己事項，負舉證責任。上訴人固提出案發時
    其住家門口監視器影像光碟、翻拍照片為證（見證物袋內、
    原審卷第125 頁、本院卷第125頁），然經原審及本院勘驗
    上訴人所提出案發當時之監視錄影，雖可見被上訴人有走至
    上訴人家門口，站在上訴人家門口，臉朝向上訴人家門口短
    暫1、2分鐘（見原審卷第164-165頁、本院卷第164-165），
    但上訴人提供之監視器影像無聲音，且被上訴人之臉部未朝
    向監視器鏡頭，自無法證明被上訴人有辱罵之事實。
　⒊證人即上訴人之配偶孫正榮於原審雖證述：被上訴人大約在
    案發當日12時42分時來按我家門鈴，並趴在我家大門辱罵我
    全家「幹你娘機巴、幹你娘臭機巴、幹你娘老機巴、瘋機巴
    、臭機巴、老機巴」等語，且一直罵，我跟上訴人一起從窗
    戶看出去，看到一個陌生人，因為當時我跟上訴人都不認識
    被上訴人，所以都不敢出去，也一直都沒有出去。上訴人在
    警察來了之後，有跟警察講被上訴人辱罵其「幹你娘機巴」
    等語（見原審卷第169、171 頁），惟孫正榮為上訴人之配
    偶，與上訴人利害關係一致，其證詞本有偏袒上訴人之動機
    ，非可單以其證述，遽認被上訴人有上開辱罵行為，仍應審
    視有無其他事證可認為真實，而為判斷。
　⒋被上訴人於本院審理中，亦提出案發時由吳矄如從其住處以
    手機拍攝之錄影光碟（見本院卷第195頁），經本院當庭勘
    驗結果，該錄影檔有攝錄影像及聲音，且影像、聲音均清晰
    ，內容有被上訴人在上訴人家門口接電話、講電話，講完電
    話後又走到上訴人家門口前，臉朝上訴人家門口，之後又走
    回甲○○住處的過程，而被上訴人講完電話臉朝上訴人家門口
    的時候，是說：「喂，出來啦，好朋友大家說一說嘛」，並
    無辱罵「幹你娘機巴、幹你娘臭機巴、幹你娘老機巴、瘋雞
    巴、臭雞巴、老雞巴」等語，此有勘驗筆錄在卷可稽（見本
    院卷第213-214頁），此勘驗結果，亦與當時在場之證人即
    被上訴人之姪張凱茗於原審證述：被上訴人當時對著裡面講
    說請上訴人出來認識一下，沒有辱罵上訴人，我當時有在場
    見聞等語相符（見原審卷172頁），上訴人雖質疑該段錄影
    是上訴人辱罵結束後才拍攝，然被上訴人倘有對上訴人辱罵
    ，當天後來警察獲報到場處理時，上訴人理應會向警察反映
    ，但上訴人在警察到場後，並未向警察反映遭被上訴人辱罵
    ，業經原審及本院勘驗警察到場後錄影畫面而知，有勘驗筆
    錄在卷可按（見原審卷166-167頁、本院卷218頁），可見孫
    正榮證述上訴人有向警方反映遭辱罵之證詞，與事實不符，
    其證詞之可信度顯堪質疑，復徵諸上訴人始終未能提出被上
    訴人有辱罵上開言語之實證，且上訴人甫事發後，卻未向警
    方反映遭被上訴人辱罵，本院因認上訴人及孫正榮證述遭被
    上訴人辱罵之情，不足採信。　　
  ㈢被上訴人有無於同日12時50分許，騎乘機車至上訴人住家大
    門前，以「要撞死你全家」、「出去被車撞死」等語，恐嚇
    威脅上訴人，而不法侵害上訴人之自由權？
　⒈上訴人主張被上訴人於109 年9 月2 日12時50分許，騎乘機
    車至上訴人住家大門前，以「要撞死你全家」、「出去被車
    撞死」等語，恐嚇威脅上訴人，而不法侵害上訴人之自由權
    乙情，業為被上訴人所否認，依上說明，仍應由上訴人就此
    舉證以實其說。
　⒉上訴人對此僅舉監視器翻拍照片、證人孫正榮之證述為證，
    惟其提出之監視器翻拍照片（見原審卷第127頁、本院卷第1
    27-137頁），僅能證明被上訴人有騎機車停在上訴人家門口
    之舉動，無法證明被上訴人有說「要撞死你全家」、「出去
    被車撞死」之言語。而證人孫正榮於原審審理時雖證稱：被
    上訴人變裝成藍色衣服，騎機車來罵我們「出去被車撞死、
    撞死你們全家」這些話（見原審卷第169 頁），惟被上訴人
    於本院審理中已提出案發當時，甲○○在其住處門口持手機拍
    攝之錄影光碟（見本院卷第195頁），該影片有影像及聲音
    ，是甲○○在其住處門口持手機朝門外巷道拍攝。勘驗結果略
    為：影片時間0 時0 分至5 分13秒：被上訴人與上訴人、上
    訴人配偶孫正榮、甲○○在甲○○住處門口口角爭執，雙方都持
    手機錄影，上訴人於5 分13秒時與配偶走回住處、走入其住
    處大門。影片時間5 分15秒，被上訴人見上訴人及孫正榮返
    回住處，喊出「ㄟ，為什麼進去了？不要進去啊」，緊接著
    有機車引擎聲，影片時間5 分20秒許，被上訴人從甲○○住處
    騎乘機車往上訴人住處大門前駛去，被上訴人並呼喊著：「
    喂！嗚！不要進去啊！我要跟你談，你要進去啊」，5 分27
    秒時，被上訴人騎乘的機車又出現在畫面中，此時機車已在
    上訴人住處對面巷道迴轉中，上訴人追出來對著被上訴人說
    ：「不要被車撞死（台語）」，被上訴人直接騎車離開，並
    回頭對上訴人說：「你ㄤ判死刑（台語音）（聲音與上訴人
    說的話重疊而聽不清楚）」，上訴人繼續罵「你不要被車撞
    死ㄋㄟ（台語）」、「你不要被車撞死ㄋㄟ（台語）」，接著就
    走到甲○○住處門口，與門口持手機錄影的甲○○吵架。且經多
    次勘驗影片，被上訴人騎車經過上訴人家門口時，並無辱罵
    的聲音，此有勘驗筆錄在卷可考（見本院卷第214-215 ），
    依上開勘驗結果，被上訴人並未向上訴人表示「要撞死你全
    家」、「出去被車撞死」等語，反而是上訴人三度對被上訴
    人稱「不要被車撞死（台語）」。
  ⒊上訴人雖稱：被上訴人提出的錄影光碟，是從我家的門口經
    過的畫面，被上訴人並未提出其停在我家門前說「要撞死你
    全家」、「出去被車撞死」的畫面云云，惟被上訴人提出之
    錄影，已將被上訴人發動機車，騎乘機車往上訴人住處大門
    前，接著在巷道迴轉，上訴人及孫正榮追出之過程連續錄影
    、錄音，被上訴人騎乘之機車經過上訴人家門口時，被上訴
    人只有呼喊「喂！嗚！不要進去啊！我要跟你談，你要進去
    啊」，確無「要撞死你全家」、「出去被車撞死」之言語，
    核與證人張凱茗於原審證述：沒有聽到被上訴人對上訴人說
    要撞死你全家、出去被車撞死等語吻合（原審卷170頁），
    且上訴人確無法提出其他可證明被上訴人有為上開言語之證
    據，亦無法證明被上訴人提出之錄影畫面不實，是上訴人及
    孫正榮證陳遭被上訴人以上開言語恐嚇威脅之情，並非實在
    ，不足採認。　　
　㈣被上訴人對上訴人稱「200 萬夠嗎？我燒給你啦、燒給你吃
    藥、燒給你吃藥」，是否構成恐嚇而不法侵害上訴人之自由
    權？
　⒈按判決書內應記載之理由，如第二審關於攻擊或防禦方法之
    意見及法律上之意見與第一審判決相同者，得引用之，民事
    訴訟法第454條第2項前段定有明文，且上開規定，依同法第
    436 條之1 第3 項，於簡易程序之第二審亦有準用。
　⒉關於此一爭執事項，原審已附具理由，認定被上訴人所為不
    構成恐嚇，故無不法侵害上訴人之自由權，本院對於兩造攻
    擊防禦方法之判斷及法律上意見，均與原審判決相同，故依
    上開規定引用之，不再贅述。
　㈤被上訴人騎乘機車往上訴人原本所站位置行駛之舉動，是否
    係故意衝撞上訴人，導致上訴人產生心悸症狀，而構成不法
    侵害上訴人之行動自由、健康權？
　　關於此一爭執事項，原審已附具理由，認定被上訴人所為不
    構成不法侵害上訴人之行動自由、健康權，本院對於兩造攻
    擊防禦方法之判斷及法律上意見，均與原審判決相同，爰依
    民事訴訟法第436條之1第3項準用第454條第2項前段規定，
    引用原判決之記載，不再贅述。　　
  ㈥承上，上訴人反訴主張遭被上訴人辱罵「幹你娘機巴、幹你
    娘臭機巴、幹你娘老機巴、瘋雞巴、臭雞巴、老雞巴」等詞
    、遭被上訴人以「要撞死你全家」、「出去被車撞死」等語
    恐嚇等情，均為本院所不採，自無成立侵權行為損害賠償責
    任之餘地。又被上訴人對上訴人稱「200 萬夠嗎？我燒給你
    啦、燒給你吃藥、燒給你吃藥」、騎乘機車往上訴人原本所
    站位置行駛之舉動，並未不法侵害上訴人之自由權或行動自
    由、健康權，亦經本院認定如前，自不構成侵權行為，是上
    訴人反訴請求被上訴人賠償慰撫金各5萬元，共20萬元，並
    無理由。
柒、綜上所述，被上訴人就其遭上訴人辱罵「你笨笨的」部分，
    依民法第184條第1項前段、第195條第1項前段，請求上訴人
    給付5000元，及自起訴狀繕本送達翌日即109年10月6日起至
    清償日止，按週年利率5％計算之利息，為有理由，應予准許
    。至上訴人依民法第184 條第1 項前段、第195 條第1 項前
    段規定，反訴請求被上訴人應給付20萬元，及自110 年1 月
    7 日起至清償日止，按週年利率5 ﹪計算之利息，洵屬無據
    ，應予駁回。原審為上訴人敗訴之判決，並就本訴部分為假
    執行之宣告，核無不合。上訴論旨指摘原判決此部分不當，
    求予廢棄改判，為無理由，應駁回上訴。
捌、被上訴人另以上訴人之上訴毫無理由，係基於惡意不當之目
    的上訴為由，聲請本院依民事訴訟法第449條之1第2項準用
    第249條之1第2、7項規定，將被上訴人於一審支出之律師費
    5萬元、加上被上訴人於一、二審出庭之日費1萬1078元，合
    計6萬1078元列入訴訟費用，由上訴人負擔。惟民事訴訟法
    第449條之1第2項係規定「上訴基於惡意、不當目的或有重
    大過失，且事實上或法律上之主張欠缺合理依據者」，第二
    審法院始得處上訴人罰鍰，並準用第249條之1第2項至第7項
    之規定，將被上訴人因應訴所生之日費、旅費及委任律師為
    訴訟代理人之酬金，納入訴訟費用。其立法理由為：「於上
    訴無理由情形，如上訴人基於惡意、不當目的或因重大過失
    提起上訴，且事實上或法律上之主張欠缺合理依據者，例如
    為騷擾對造、法院，或延滯、阻礙對造行使權利；抑或一般
    人施以普通注意即可知所提上訴無依據，而有重大過失等，
    堪認係屬濫訴，應予制裁」。本院審酌上訴人係以一審判決
    認定事實有誤及調查不完備為由提起上訴，嗣經本院調查審
    理並行言詞辯論程序後始為實體判決，尚難認其上訴理由欠
    缺事實、法律之合理依據，或有重大過失可知所提上訴毫無
    依據，與民事訴訟法第449條之1第1項之要件不合，故無從
    准許被上訴人此部分聲請，附此敘明。　　
玖、據上論結，本件上訴為無理由，依民事訴訟法第436 條之1
    第3項、第449條第1項、第78條，判決如主文。
中　　華　　民　　國　　111 　年　　7 　　月　　14　　日
                  民事第一庭  審判長法　官　蔣志宗
                                    法  官  葉晨暘
                                    法  官  陳筱雯
以上正本係照原本作成。
本判決不得上訴。
中　　華　　民　　國　　111 　年　　7 　　月　　14　　日
                                    書記官  張宸維